臺灣桃園地方法院民事裁定            100年度勞小上字第6號
上  訴  人  諾研電子商務有限公司
法定代理人  劉文隆
被  上訴人  許芷寧
上列當事人間請求給付違約金事件，上訴人對於民國100 年7 月
28日本院桃園簡易庭100 年度桃勞小字第8 號第一審判決提起上
訴，本院裁定如下：
    主  文
上訴駁回。
第二審訴訟費用新臺幣壹仟伍佰元由上訴人負擔。
    理  由
一、按對於小額程序之第一審判決提起上訴，非以其違背法令為
    理由，不得為之；所謂判決違背法令，乃指判決不適用法規
    或適用不當，或有民事訴訟法第469 條所列第1 款至第5 款
    事由，其判決當然為違背法令，民事訴訟法第436 條之24第
    2 項、第436 條之32第2 項準用第468 條及第469 條第1 款
    至第5款分別定有明文。又依同法第436條之25規定，小額訴
    訟之上訴狀內應記載上訴理由，表明：(一)原判決所違背之法
    令及其具體內容；(二)依訴訟資料可認為原判決有違背法令之
    具體事實。是當事人對於小額程序之第一審判決提起上訴時
    ，須表明第一審判決有何上述違背法令之情形，且其上訴狀
    或理由書內應有具體之指摘，否則即難認其上訴為合法。若
    上訴人未於提起上訴後20日內補正合法之上訴理由書，依民
    事訴訟法第436條之32第2項準用同法第444條第1項前段及第
    471條第1項之規定，第二審法院毋庸命其補正，應以裁定駁
    回之。
二、本件上訴意旨略以：上訴人遲發薪資前會先詢問員工是否有
    意見，並由原審證人譚志勇之證詞可知，上訴人已取得員工
    之同意，則被上訴人即不得以上訴人違反勞動基準法第14條
    第1 項第5 款所定事由，而不經預告終止契約。又上訴人僅
    僱用二名員工，被上訴人於98年1 月20日擅自離職，上訴人
    無法趕工之結果，自然造成第三人臺灣喜創有限公司解約，
    彼此間互有因果關係，且造成上訴人公司營運極大損害，惟
    原審判決卻認定上訴人不能對被上訴人請求損害賠償，顯然
    無道理。再上訴人本無意追究此違約案件之意，但受本事連
    續影響，致使以後新進員工也認為合約無效，對上訴人影響
    不可謂不重。為此，爰不服提起上訴，並聲明：原判決廢棄
    等語。
三、經查，上訴人對於原第一審小額民事判決提起第二審上訴，
    核其上訴理由狀所載內容，僅係對原審判決之認定有所不服
    ，並未表明該判決所違背之法令及其具體內容暨訴訟資料有
    合於民事訴訟法第469 條第1 至第5 款所列之違背法令之具
    體事實，自難認其已對原審判決之如何違背法令有具體之指
    摘。參照上揭法律規定及說明，本件上訴即難認為合法，自
    應駁回其上訴。並依民事訴訟法第436 條之32準用第436 條
    之19第1 項之規定確定本件第二審裁判費新臺幣1,500 元，
    應由上訴人負擔。
四、據上論結，本件上訴為不合法，依民事訴訟法第436 條之32
    第1 項、第2 項、第444 條第1 項前段、第436 條之19第1
    項、第95條、第78條，裁定如主文。
中    華    民    國    100   年    11    月     9    日
            民事第一庭  審判長法  官  郭琇玲
                              法  官  林哲賢
                              法  官  華奕超
以上正本證明與原本無誤。
不得抗告。
中    華    民    國   100    年    11    月    14    日
                              書記官  谷貞豫